【裁判字號】    99,訴,2799
【裁判日期】    991119
【裁判案由】    毒品危害防制條例
【裁判全文】
臺灣板橋地方法院刑事判決              99年度訴字第2799號
公  訴  人  臺灣板橋地方法院檢察署檢察官
被      告  甲○○
上列被告因違反毒品危害防制條例案件，經檢察官提起公訴（99
年度毒偵字第5661號），因被告於本院準備程序中就被訴事實為
有罪之陳述，本院告知被告簡式審判程序之旨，並聽取當事人之
意見後，合議庭裁定改由受命法官獨任依簡式審判程序進行，判
決如下：
    主  文
甲○○施用第一級毒品，處有期徒刑捌月，扣案之第一級毒品海
洛因壹包（驗餘淨重零點伍肆壹零公克）沒收銷毀之，包裹上開
海洛因之外包裝袋壹個、注射針筒壹支、分裝鏟壹支，均沒收；
又施用第二級毒品，處有期徒刑肆月，扣案之分裝鏟壹支、甲基
安非他命吸食器壹組，均沒收。應執行有期徒刑拾月，扣案之第
一級毒品海洛因壹包（驗餘淨重零點伍肆壹零公克）沒收銷毀之
包裹上開海洛因之外包裝袋壹個、注射針筒壹支、分裝鏟壹支、
甲基安非他命吸食器壹組，均沒收。
    事  實
一、甲○○前於民國97年間因施用毒品案件，經本院以97年度毒
    聲字第1046號刑事裁定送觀察、勒戒後，認有繼續施用毒品
    之傾向，再經本院以97年度毒聲字第1594號刑事裁定令入戒
    治處所施以強制戒治，嗣認無繼續強制戒治之必要，而於98
    年3 月30日停止戒治釋放出所，並經臺灣板橋地方法院檢察
    署檢察官以98年度戒毒偵字第305 號為不起訴處分確定。詎
    其仍未戒除毒癮，復基於施用第一級毒品海洛因之犯意，於
    99年7 月9 日晚間23時許，在臺北縣三重市○○路○ 段141
    號3 樓303 室處所內，以將海洛因置入針筒後，摻水稀釋注
    射血管之方式，施用海洛因1 次，旋即在同一處所，另基於
    施用第二級毒品甲基安非他命之犯意，以將甲基安非他命置
    於玻璃球內又連接吸食器，再從外部點火燒烤玻璃球後，透
    過吸食器吸食揮發氣體之方式，施用甲基安非他命1 次。嗣
    於翌日（10日）凌晨1 時50分許，為警在上開處所緝獲，扣
    得海洛因1 包（淨重0.5430公克）、注射針筒及分裝鏟各1
    支、甲基安非他命吸食器1 組，經警採集其尿液送驗，發現
    檢驗結果呈鴉片類及安非他命類陽性反應，進而查知上情。
二、案經臺北縣政府警察局新莊分局移送臺灣板橋地方法院檢察
    署檢察官偵查起訴。
    理  由
一、按本件被告甲○○所犯係死刑、無期徒刑、最輕本刑為3 年
    以上有期徒刑以外之罪，其於準備程序就前揭被訴事實為有
    罪之陳述，經受命法官告知簡式審判程序之旨，並聽取其與
    公訴人之意見後，本院認無不得或不宜改依簡式審判程序進
    行之處，爰依刑事訴訟法第273 條之1 第1 項、第284 條之
    1 之規定，裁定本件由受命法官獨任進行簡式審判程序，合
    先敘明。
二、上揭事實，業據被告於警詢、偵查及本院審理中均坦承不諱
    ，且其於本件為警查獲後所採驗之尿液，經送往臺灣檢驗科
    技股份有限公司以GC/MS 方法（氣相層析質譜儀法）為確認
    檢驗，檢驗結果呈鴉片類及安非他命類之陽性反應，有卷附
    該公司99年7 月29日濫用藥物檢驗報告、臺北縣政府警察局
    查獲毒品案件尿液檢體監管紀錄表、搜索扣押筆錄、扣押物
    品目錄表、自願受搜索同意書等件在卷可稽，以及扣案之海
    洛因1 包、注射針筒及分裝鏟各1 支、甲基安非他命吸食器
    1 組可憑。而扣案之海洛因1 包，外觀為白色粉末狀，淨重
    為0.5430公克，取樣0.0020公克檢驗，驗餘淨重為0.5410公
    克之情，亦有交通部民用航空航空醫務中心99年7 月22日航
    藥鑑字第0994718 號鑑定書1 份附卷可參，足認被告自白與
    事實相符。本件事證明確，被告犯行堪以認定。
三、查海洛因及甲基安非他命分屬毒品危害防制條例第2 條第2
    項第1 款所規定之第一級毒品及同條項第2 款所規定之第二
    級毒品。核被告所為，係犯毒品危害防制條例第10條第1 項
    施用第一級毒品罪及同條第2 項施用第二級毒品罪。被告持
    有第一級、第二級毒品，復分別進而施用，其持有毒品之低
    度行為，應分別為施用第一級、第二級毒品之高度行為所吸
    收，均不另論罪。被告所犯上開2 罪，犯意各別，行為互殊
    ，應予分論併罰。爰審酌被告本件以前有施用毒品等之刑事
    前案紀錄，素行非佳，其明知施用毒品為法所禁止之行為，
    竟仍不知戒除毒癮，再為本件施用第一級、第二級毒品之犯
    行，堪認其犯罪動機、手段、目的均殊非可取，所為雖嚴重
    危害自己身心健康，惟念其犯後坦承犯行，態度尚可，以及
    檢察官求刑範圍等一切情狀，分別量處如主文所示之刑，並
    定其應執行之刑，以資懲罰。
四、扣案之海洛因1 包為第一級毒品，應依毒品危害防制條例第
    18條第1 項前段規定，於施用第一級毒品罪之主文項下宣告
    沒收銷燬（因鑑定所需而取樣耗用之微量海洛因，既已滅失
    ，自毋庸為沒收銷燬之諭知，併此敘明）。關於包裹上開海
    洛因之包裝袋1 個，係用於包裹毒品，防其裸露、潮濕，便
    於持有、攜帶與施用，與扣案之注射針筒1 支，同為被告所
    有並供其施用第一級毒品所用之物，應依刑法第38條第1 項
    第2 款規定，於施用第一級毒品之主文項下宣告沒收；而扣
    案甲基安非他命吸食器1 組，為被告所有並施用甲基安非他
    命之器具，應依刑法上開規定，於施用第二級毒品之主文項
    下宣告沒收；至於扣案分裝鏟1 支，則同為被告所有並供作
    施用海洛因及甲基安非他命使用之物等情，業據被告供承在
    卷（見本院卷第49頁），應依刑法上開規定，於施用第一級
    及第二級毒品之主文項下均宣告沒收。
據上論斷，應依刑事訴訟法第273 條之1 第1 項、第299 條第1
項前段，毒品危害防制條例第10條第1 項、第2 項、第18條第1
項前段，刑法第11條前段、第51條第5 款、第38條第1 項第2款
，判決如主文。
本案經檢察官陳映蓁到庭執行職務。
中    華    民    國    99    年    11    月    19    日
                  刑事第二十一庭  法  官  李俊彥
以上正本證明與原本無異。
如不服本判決應於收受送達後10日內向本院提出上訴書狀，並應
敘述具體理由；其未敘述上訴理由者，應於上訴期間屆滿後20日
內向本院補提理由書（均須按他造當事人之人數附繕本）「切勿
逕送上級法院」
                                  書記官  林文達
中    華    民    國    99    年    11    月    19    日
附錄本案論罪科刑法條全文
毒品危害防制條例第10條
施用第一級毒品者，處 6 月以上 5 年以下有期徒刑。
施用第二級毒品者，處 3 年以下有期徒刑。

司法院資訊處製作；財團法人民間司法改革基金會備份。
